【裁判字號】    98,台上,629
【裁判日期】    980212
【裁判案由】    違反公職人員選舉罷免法
【裁判全文】
最高法院刑事判決              九十八年度台上字第六二九號
上  訴  人  甲○○
上列上訴人因違反公職人員選舉罷免法案件，不服台灣高等法院
高雄分院中華民國九十七年十二月五日第二審判決（九十七年度
選上訴字第二一號，起訴案號：台灣高雄地方法院檢察署九十六
年度撤緩偵字第一五六、一五七號），提起上訴，本院判決如下
：
    主  文
上訴駁回。
    理  由
按刑事訴訟法第三百七十七條規定：上訴於第三審法院，非以判
決違背法令為理由，不得為之。是提起第三審上訴，應以原判決
違背法令為理由，係屬法定要件。如果上訴理由書狀並未依據卷
內訴訟資料，具體指摘原判決不適用何種法則或如何適用不當，
或所指摘原判決違法情事，顯與法律規定得為第三審上訴理由之
違法情形，不相適合時，均應認其上訴為違背法律上之程式，予
以駁回。本件原判決維持第一審論上訴人甲○○以共同對於有投
票權之人，交付賄賂，而約其投票權為一定之行使罪，處有期徒
刑捌月，褫奪公權貳年；又依中華民國九十六年罪犯減刑條例規
定，減為有期徒刑肆月，如易科罰金，以銀元參佰元即新台幣玖
佰元折算壹日，褫奪公權壹年；併為相關沒收諭知之判決，駁回
上訴人在第二審之上訴。係引用第一審判決所載，依憑上訴人於
偵查及第一審之自白及相關卷證資料。並以上訴人於原審請求撤
銷褫奪公權宣告，經核與公職人員選舉罷免法第一百十三條第三
項規定相違，自難准許，在理由內詳加指駁。從形式上觀察，原
判決並無足以影響判決結果之違法情形存在。上訴意旨略稱：伊
已深知悔悟，原判決宣告褫奪公權一年，將喪失擔任公職資格，
伊並非犯貪污治罪條例等罪，犯行與是否擔任公務員無涉，原判
決剝奪擔任公職之權利，顯有過當云云。然按：犯公職人員選舉
罷免法第五章之罪或刑法分則第六章之妨害投票罪，宣告有期徒
刑以上之刑者，並宣告褫奪公權，公職人員選舉罷免法第一百十
三條（原第九十八條修正後移置於第一百十三條）第三項定有明
文，而此項褫奪公權之宣告，寓有強制性，為刑法第三十七條第
二項之特別規定，不受宣告一年以上有期徒刑之限制，法院自應
優先適用。上訴人既經法院宣告有期徒刑，自應依公職人員選舉
罷免法第一百十三條第三項之規定，一併為褫奪公權之諭知。原
判決因而維持第一審一併諭知上訴人褫奪公權之判決，即無不合
，自不容任意指摘，而資為合法之第三審上訴理由。依前揭說明
，其上訴違背法律上之程式，應予駁回。
據上論結，應依刑事訴訟法第三百九十五條前段，判決如主文。
中    華    民    國  九十八  年    二    月   十二   日
                      最高法院刑事第十庭
                          審判長法官  邵  燕  玲
                                法官  李  伯  道
                                法官  孫  增  同
                                法官  李  英  勇
                                法官  陳  世  淙
      本件正本證明與原本無異
                                      書  記  官
中    華    民    國  九十八  年    二    月   十八   日
                                                      Ｅ


司法院資訊處製作；財團法人民間司法改革基金會備份。
